

# ANTONIN RICARD

Étudiant en informatique à Epitech

Mon objectif: mettre mes compétences au service de votre entreprise au cours d'un stage de 4 mois (sept. à déc. 2021) dans la programmation.

#### PROFIL

Passionné par l'informatique et les nouvelles technologies, j'ai décidé d'en faire mon métier et d'intégrer, après le BAC, l'école de l'expertise informatique et de l'innovation, EPITECH à Montpellier en m'engageant dans un cursus de

**EXCELLENCE**, viser toujours plus haut,

COURAGE, relever de nouveaux défis, aller vers l'autre et la différence.

SOLIDARITÉ, se souvenir qu'une équipe est plus forte qu'un individu, Sont les valeurs de mon école auxquelles j'adhère entièrement.

En parallèle, ma curiosité et mon envie d'apprendre m'ont amené, dès mes 18 ans, à créer mon auto-entreprise, ADN Média, dans le e-commerce. Après m'être formé dans différents domaines comme le marketing, la publicité en ligne via les réseaux sociaux (Facebook, Instagram, Pinterest principalement), j'ai développé plusieurs marques et boutiques en ligne en utilisant le CMS Shopify.

## **EXPERIENCES**

# Stage Eponia Informatique

5 Mars 2018 - 13 Avril 2018

Réseaux, télécommunication, vidéo surveillance, vidéo numérique à distance, formation, site internet, logiciels de gestion :

- Interventions clientèle pour du dépannage informatique
- Création d'une vidéo publicitaire à l'aide de l'outil Adobe Première Pro

#### **DSI de Narbonne**

28 Janvier 2019 - 18 Février 2019

Maintenance et dépannage du réseau informatique des différents services de la

- Préparation, paramétrage et installation de nouveaux ordinateurs
- Administration du réseau interne

## **Stage Orange LABS**

6 Avril 2019 - 24 Avril 2019

Immersion dans la division recherche et développement du groupe Orange :

- Suivi du projet OCTOPUS (centre d'appel) et participation au TEST DAY (test fonctionnel du parcours client pour détecter les bugs)
- Visite d'un répartiteur
- Participation au salon de l'innovation ORANGE

# **INFORMATIQUE**

Langage C: Langage Python: HTML / CSS: Suite Adobe:

# **FORMATIONS**

l'Aéronautique) - juin 2016
Préparation Militaire Marine (PMM) – Session 2018/2019
Titulaire de l'habilitation électrique BR délivrée le 14/01/2019
Titulaire du Certificat SST (Sauveteur Secouriste du Travail) délivré le 18/04/2019
Brevet d'Aptitude aux Fonctions d'Animateur (BAFA) – En cours
EPITECH MONTPELLIER depuis septembre 2020

## **ANTONIN RICARD**



07 81 35 25 75



ricard.antonin.pro @gmail.com



Montpellier